# 子公司无偿划转账务处理

提问人：sharpbones 时间：2018-05-15 17:05:46
三家公司关系：甲集团为A公司母公司，A公司为B公司母公司；现A公司要将B无偿划转给甲集团，A公司持有B23%的股权，A公司在做账务处理时应该减少长投，冲减资本公积、留存收益 1 、A公司单体层面如果资本公积、留存收益不足冲减，该如何进行处理呢？
2 、A公司合并层面按享有B公司账面净资产份额，冲减资本公积、留存收益，不足冲减该如何处理？ 3 、甲集团的处理也请教了，谢谢！

回答人：chenyiwei
A公司的净资产不足冲减的，则不足冲减的差额最终是冲减未分配利润，即使可能导致A的未分配利润出现负数。 甲公司个别报表层面的处理：按照A个别报表层面对B的投资的账面价值，借：长期股权投资——B，贷：长期股权投资——A。如果该金额大于原先对A的投资成本，则差额确认为投资收益。

提问人：295627318 时间：2018-05-15 23:33:55
陈老师请问如果是全资子公司的划转，对于划入方来说，合并报表应该怎么处理呢？

回答人：chenyiwei
合并报表需按同一控制下合并的原则，追溯调整前期比较数据，但以合并方的成立日为限。

提问人：sharpbones 时间：2018-05-16 09:25:05
陈老师，是否直接冲减未分配利润，如果直接冲减的话，未分配利润与净利润的钩稽关系就不等了，这里有疑惑，还请多指教

回答人：chenyiwei
不足冲减的差额直接冲减未分配利润，在股东权益变动表中填入“所有者投入和减少资本——其他”行内。